臺灣高等法院民事判決
109年度上易字第1279號
上訴人即附  陳宣蓉  
帶被上訴人              
被上訴人即  欣欣客運股份有限公司
附帶上訴人          
法定代理人  王興尉  
訴訟代理人  陳秋華律師
            陳宣宏律師
被上訴人    阮昶閔  

上列當事人間請求損害賠償事件，上訴人及被上訴人欣欣客運股
份有限公司各自對於中華民國109年9月4日臺灣臺北地方法院109
年度訴字第1533號第一審判決提起上訴及附帶上訴，本院於110
年1月19日言詞辯論終結，判決如下：
    主      文
原判決關於命被上訴人欣欣客運股份有限公司給付部分，及該部
分假執行之宣告，暨訴訟費用之裁判均廢棄。
上開廢棄部分，上訴人在第一審之訴駁回。
上訴人之上訴駁回。
第一審（除確定部分外）、第二審訴訟費用均由上訴人負擔。
    事實及理由
壹、程序方面：
    按本於道路交通事故有所請求而涉訟者，不問其標的金額或
    價額一律適用簡易程序，為民國110年1月22日修正施行之民
    事訴訟法第427條第2項第11款所明定。惟修正之民事訴訟法
    簡易訴訟程序施行後，於修正前已繫屬之事件曾經終局裁判
    者，其法院管轄權及審理程序，適用修正前之規定，民事訴
    訟法施行法第4條之1第2款定有明文。查本件係因道路交通
    事故之請求而涉訟，且於民事訴訟法簡易訴訟程序新法修正
    前即已繫屬本院，且曾經原法院為終局裁判，依前引規定，
    應依舊法即由本院適用通常程序審理。
貳、實體方面：　　
一、上訴人主張：伊於107年9月22日上午搭乘被上訴人阮昶閔（
    下稱阮昶閔）駕駛之18路公車，於行至台北市和平東路一段
    、溫州街口時，因阮昶閔駕車未與前方由訴外人沈坤志駕駛
    之計程車保持安全車距，突然緊急煞車，致伊被重摔於公車
    車廂地板，受有左側遠端肱骨骨折、第一腰椎壓迫性骨折之
    傷害，嗣經住院一星期、回診3個月及持續復健治療3個月後
    ，仍未痊癒，造成伊身體及心理創傷。阮昶閔因過失不法侵
    害伊之身體、健康，應依民法第184條第1項前段規定對伊負
    賠償責任。伊因本件事故受有如附表一請求總額欄支出醫療
    費用新台幣（下同）6,610元、支出增加生活上需要之費用
    （含住院開銷、計程車資、營養費、外食費）57,997元、看
    護費用90,000元、薪資損失138,000元之財產上損害，並得
    請求精神慰撫金30萬元，扣除伊已領之強制責任險保險金34
    ,225元後，阮昶閔尚應賠償伊558,382元。又被上訴人欣欣
    客運股份有限公司（下稱欣欣客運）僱用阮昶閔駕駛公車，
    且與伊成立旅客運送契約，伊亦得依民法第188條第1項、第
    654條、公路法第64條第1項規定，請求欣欣客運與阮昶閔連
    帶賠償等語（未繫屬本院部分，不予論述）。
二、被上訴人則抗辯：本件事故係因沈坤志為將車停靠路旁載客
    ，而在車道中緊急減速煞車所致，阮昶閔並無肇責，其等自
    無連帶賠償上訴人之義務。又本件事故之肇因對欣欣客運而
    言屬不可抗力，欣欣客運亦無庸依民法第654條規定對上訴
    人負賠償之責等語。
三、原審為上訴人部分勝訴、部分敗訴之判決，即判命欣欣客運
    給付上訴人15,469元，及自109年3月20日起至清償日止，按
    年息5%計算之利息，並駁回上訴人其餘1,265,997元（1,281
    ,466－15,469＝1,265,997）之請求。上訴人提起一部上訴（
    未據上訴人聲明不服部分，已告確定，非本院審理範圍），
    聲明為：㈠原判決關於駁回上訴人後開第二、三項之訴部分
    ，及該部分假執行之聲請，暨訴訟費用之裁判均廢棄；㈡阮
    昶閔應與欣欣客運連帶給付上訴人15,469元；㈢被上訴人應
    再連帶給付上訴人542,913元。欣欣客運則提起附帶上訴，
    聲明為：㈠原判決不利於欣欣客運部分廢棄；㈡上開廢棄部分
    ，上訴人在第一審之訴駁回。
　　兩造對於對方之上訴、附帶上訴答辯聲明：上訴、附帶上訴
    駁回。
四、按因故意或過失不法侵害他人之權利者，負損害賠償責任；
    受僱人因執行職務，不法侵害他人之權利者，由僱用人與行
    為人連帶負損害賠償責任，民法第184條第1項前段、第188
    條第1項前段分別定有明文。上訴人主張阮昶閔於上開時、
    地因未與前車保持安全車距致緊急煞車之過失駕駛行為，使
    其受有左側遠端肱骨骨折、第一腰椎壓迫性骨折之傷害，被
    上訴人應連帶對其負損害賠償責任云云。被上訴人固不否認
    阮昶閔當日確有緊急煞車之舉，上訴人並因此受傷等情，惟
    辯稱阮昶閔對車禍之發生並無過失，其等無庸負連帶賠償之
    責等語。經查：
  ㈠按汽車在同一車道行駛時，除擬超越前車外，後車與前車之
    間應保持隨時可以煞停之距離，不得任意以迫近或其他方式
    ，迫使前車讓道；汽車除遇突發狀況必須減速外，不得任意
    驟然減速、煞車或於車道中暫停。前車如須減速暫停，駕駛
    人應預先顯示燈光或手勢告知後車，後車駕駛人應隨時注意
    前車之行動；汽車行駛時，駕駛人應注意車前狀況及兩車並
    行之間隔，並隨時採取必要之安全措施，為道路交通安全規
    則第94條第1項、第2項、第3項所明定。沈坤志為領有駕駛
    執照之職業駕駛，對前開交通規則自應知之甚詳並確實遵守
    。而本件車禍發生時，天候晴，日間有自然光線、路面鋪有
    柏油、乾燥、無缺陷、無障礙物、視距良好，有道路交通事
    故調查報告表足憑（見外放原法院108年度審交易字第989號
    影卷第18頁），當無使沈坤志不能注意依前揭規定行車之情
    事。惟沈坤志竟因路旁有人跑出來招車，就貿然煞車並旋即
    變換車道至路旁載客，業據其於因本件事故衍生之刑事案件
    警詢及偵查中坦認無訛（見前開影卷第5-6頁調查筆錄、第2
    7-28頁訊問筆錄），阮昶閔駕駛公車行駛於沈坤志之車後，
    見狀乃採取煞車之安全措施以避免兩車發生碰撞，迭經阮昶
    閔於警詢、偵查中陳明（見前開影卷第15頁道路交通事故談
    話紀錄表、第21-22頁調查筆錄、第27頁訊問筆錄）。而上
    訴人搭乘阮昶閔駕駛之公車，於車輛行進間即自座位起身，
    因阮昶閔採取避煞措施而重心不穩在車內跌倒致生本件事故
    ，亦有上訴人之警詢、偵訊筆錄為憑（見前開影卷第11、28
    頁），堪認本件事故之肇因，係沈坤志違反道路交通安全規
    則第94條第2項規定驟然煞車所致，阮昶閔既有注意車前狀
    況並採取必要之安全措施，難認對本件事故具有肇責。台北
    市車輛行車事故鑑定委員會、台北市車輛行車事故鑑定覆議
    會亦與本院為相同認定，有鑑定意見書及覆議意見書可參（
    見原審卷㈠第385-399頁）。上訴人雖對阮昶閔提出業務過失
    傷害告訴，但台灣台北地方檢察署檢察官對之為不起訴處分
    （案列108年度偵字第20049號，見原審卷㈠第401-405頁），
    上訴人對該不起訴處分聲請再議，業經駁回（案列台灣高等
    檢察署108年度上聲議字第10147號，見原審卷㈠第407-411頁
    ），其復向原法院聲請交付審判，仍遭駁回確定（案列109
    年度聲判字第7號，見原審卷㈠第413-427頁）。
　㈡上訴人雖堅稱阮昶閔對本件事故具有未保持安全車距及未注
    意車前狀況之過失云云，惟道路交通安全規則第94條第1項
    規定，之所以課以在同一車道行駛之後車須與前車保持安全
    車距之義務，係因道路狀況瞬息萬變，保持安全車距始能確
    保後車遭遇突發狀況時，得及時採取避煞等安全措施，以避
    免發生追撞前車之後果。而阮昶閔於本件事發之際因見由沈
    坤志駕駛之前車驟然煞車，旋即採取煞車之措施，故兩車並
    未因此發生碰撞，為沈坤志所是認（見前開影卷第7頁調查
    筆錄），顯見阮昶閔於事發之際確有與前車保持安全車距，
    並注意車前狀況，始能及時將公車煞停。上訴人在阮昶閔駕
    駛之公車上跌倒受傷，雖與阮昶閔因應道路上之突發狀況採
    取合理避讓措施有關，但此核屬沈坤志在車道中驟然煞車所
    引致之連鎖反應，尚未能因此課以阮昶閔肇責，上訴人前揭
    主張，要非可採。
　㈢綜上，阮昶閔對本件事故之發生並無過失，自無庸對上訴人
    負侵權行為損害賠償之責；其僱用人欣欣客運亦無須依民法
    第188條第1項前段規定，與阮昶閔連帶賠償。　
五、次按旅客運送人對於旅客因運送所受之傷害及運送之遲到應
    負責任。但因旅客之過失，或其傷害係因不可抗力所致者，
    不在此限，為民法第654條第1項所明定。而所謂不可抗力，
    係指人力所不能抗拒之事由，即任何人縱加以最嚴密之注意
    ，亦不能避免者而言（最高法院95年度台上字第1087號判決
    參照），例如颱風、地震、戰爭等。而通常事變責任係指債
    務人縱盡其應盡的注意義務而仍不免發生的事故，例如因第
    三人之行為所造成之履行障礙。查欣欣客運僱用之司機阮昶
    閔就系爭事故之發生並無過失，業如前述，惟系爭事故之發
    生，乃肇因於沈坤志之車突然煞停，阮昶閔駕駛之公車雖未
    與沈坤志之車碰撞，然因緊急煞停而致上訴人在車內跌倒，
    可認該事故屬第三人所造成之通常事變，阮昶閔業盡其應盡
    之注意義務，仍不免發生，尚非屬不可抗力。欣欣客運辯稱
    本件事故之發生係因不可抗力所致云云，並無理由。又欣欣
    客運係經營汽車運輸業，為旅客運送人，依前開規定，自應
    就上訴人因本件事故所致之傷害，負債務不履行之損害賠償
    責任，其空言辯稱無賠償之責云云，亦無足取。
六、又按不法侵害他人之身體或健康者，對於被害人因此喪失或
     減少勞動能力，或增加生活上之需要時，應負損害賠償責
    任 ；不法侵害他人之身體、健康者，被害人雖非財產上之
    損害
    ，亦得請求賠償相當之金額，為民法第193條第1項、第195
    條第1項前段所明定。又民法第227條之1規定：「債務人因
    債務不履行，致債權人之人格權受侵害者，準用第192條至
    第195條及第197條之規定，負損害賠償責任」。欣欣客運依
    民法第654條規定對上訴人負有安全準時到達義務，如前述
    ，其因債務不履行而致上訴人之身體、健康受損，上訴人自
    得依民法第193條、第195條第1項規定，請求欣欣客運賠償
    。至其應賠償上訴人之數額若干，以下析論之。
  ㈠醫藥費部分：
    上訴人因本件事故支出醫藥費141,131元，業據提出如附表
    二所示收據為憑（見原審卷㈠第53-75頁），惟其中編號⒈至⒋
    之費用計134,761元係欣欣客運支付，為上訴人所是認（見
    原審卷㈡第310頁），故上訴人僅自行支付醫藥費6,370元（1
    41,131－134,761＝6,370），堪可認定，此項支出核屬其因本
    件事故所受損害，自得請求欣欣客運賠償。上訴人請求被上
    訴人再給付240元，為無理由。
　㈡增加生活上需要之費用：
　　⒈住院開銷部分：
　　　上訴人主張其因傷住院一星期，無法自理三餐須由家人照
      顧料理，其配偶及兒子往返醫院照顧所產生之飲食等開銷
      計7,222元，核屬其因傷所增加之生活上需要，亦得請求
      欣欣客運賠償云云（見本院卷第33-34頁），固據提出統
      一發票為證（見原審卷㈠第77-93頁）。惟民法第193條第1
      項所定「增加生活上之需要」，係指被害以前無此需要，
      因為受侵害，始有支付此費用之需要而言（最高法院96年
      度台上字第513號民事裁判參照）。而日常飲食為吾人維
      持生命之所需，不因是否發生車禍或有無住院而異，故上
      訴人因本件事故住院期間之正常膳食費用，顯非因系爭事
      故而增加之生活上需要。是上訴人所提出之統一發票中，
      除其中221元係購買人工皮（見原審卷㈠第93頁），可認為
      係因本件事故所增加之生活上需要，得請求欣欣客運賠償
      外，其餘請求均非有理。
　　⒉計程車資：
　　  ①上訴人主張其因本件事故支出計程車資14,175元，雖提
        出如附表三所示之收據為證（見原審卷㈠第53、57、59
        、63、65、67、95-101頁），惟其僅於附表二編號1、5
        、7、15、21所示日期有前往醫院就診，計支出計程車
        資1,370元（265＋380＋230＋150＋345＝1,370），有醫療費
        用單據可佐（見原審卷㈠第53-75頁），此筆費用核屬上
        訴人因傷而增加之生活上需要，自得請求欣欣客運賠償
        。上訴人雖稱其另於108年3月8日至台大醫院回診時支
        出計程車資200元、165元云云（見本院卷第35頁），惟
        未提出收據為證，尚難信實，難認其確實受有支出該等
        車資之損害，併予指明。
　　　②上訴人另稱附表三其餘計程車資，為其受傷後為維持正
        常生活所支出；且事故發生後第2、3個月，每月仍須支
        出計程車資3,000元，均屬因本件事故所增加之生活上
        需要云云（見本院卷第35-36頁），惟上訴人因日常生
        活所支付之交通費用，與本件事故無因果關係存在，非
        因傷增加之生活上需要；至其另稱在事故後第2、3個月
        支出計程車資6,000元，並未能舉證證明之，亦無法採
        信為真，故前開費用均不得請求欣欣客運賠償。
　　⒊營養費、外食費：
　　　上訴人另主張其因本件事故受傷，依民間習俗要吃鱸魚、
      大骨湯等食物療養，須支出營養費15,000元；且其因傷無
      法自行料理三餐而須外食，以每餐80元計算，3個月之外
      食費為21,600元，均得請求欣欣客運賠償云云（見本院卷
      第36頁），惟上訴人之正常膳食費用，非因本件事故所增
      加之生活上需要，如前述，上訴人並未舉證證明其因本件
      事故而有特別之營養或飲食需求，則其自行調整飲食內容
      所支出之費用，仍非因傷所受之損害，欣欣客運對此即無
      賠償義務。
  ㈢看護費：
    ⒈按親屬代為照顧被害人之起居，固係基於親情，但親屬看
      護所付出之勞力並非不能評價為金錢，雖因二者身分關係
      而免除被害人之支付義務，惟此種基於身分關係之恩惠，
      自不能加惠於加害人。故由親屬看護時雖無現實看護費之
      支付，仍應認被害人受有相當於看護費之損害，得向上訴
      人請求賠償，始符公平原則（最高法院94年度台上字第15
      43號判決參照）。
　  ⒉上訴人主張其於本件事故後，因手肘骨折上石膏、吊帶須
      由專人看護4週，依看護費用一日2,000元之行情計算，須
      支出看護費6萬元；另其揹長背架休養期間，須請人做餐
      買餐兼清潔，以每月15,000元計算，2個月共須支付看護
      費用3萬元（見本院卷第36-37頁）。
　　⒊查上訴人所受傷勢為左側遠端肱骨骨折、第一腰椎壓迫性
      骨折，107年9月23日接受左側肱骨鎖定加壓骨板骨釘復位
      內固定手術，術後左肘需石膏固定2週，吊手帶保護4週，
      因第一腰椎壓迫性骨折必需使用長背架保護3個月，術後
      宜休養3個月等情，有台大醫院診斷證明書可參（見原審
      卷㈠第27頁）。審酌上訴人左手上石膏、吊手帶之時間為4
      週，期間起身、如廁、洗浴等均極不便，應有委請專人看
      護之必要，其請求一天以2,000元計算之看護費，未逾本
      院依職務所知之市場行情，則其請求欣欣客運賠償專人看
      護4週之費用6萬元（2,000×30＝60,000），核屬有據，縱
      然上訴人並未提出實際支付看護費之證據，而係由親屬看
      護，揆諸前引說明，仍得請求欣欣客運賠償。欣欣客運空
      言辯稱一個月之合理看護費用為23,000元(見本院卷第98
      頁），則未見舉證，為本院所不採。
　　⒋至上訴人另主張其於本件事故發生後第2、3個月，仍須委
      請他人幫忙處理做飯、清潔等事務，須支出看護費3萬元
      部分，為欣欣客運所否認，上訴人未能舉證證明在該段期
      間仍有委請他人看護之必要，即難認該筆費用屬其因傷所
      受損害，欣欣客運對此無賠償之責。
　㈣薪資損失：
　　上訴人主張其因系爭事故3個月無法工作，共受有138,000元
    之薪資損失，自得請求欣欣客運賠償云云（見本院卷第37頁
    ）。惟上訴人係以其每月房租為23,000元之2倍，作為其損
    失薪資之計算依據，然上訴人尚有同住家人，房租非必由其
    獨力支付，遽以房租金額之2倍計算上訴人每月損失之薪資
    ，自非合理，無足憑採。上訴人並未能舉證證明其每月實際
    薪資數額，原審以上訴人於系爭事故發生時為61歲，尚未達
    法定退休年齡，仍有工作能力，而以107年度之每月基本工
    資22,000元，作為其因傷無法工作而損失之薪資計算標準，
    堪可採取，而上訴人因系爭事故須於術後休養3個月，有台
    大醫院診斷證明書為憑（見原審卷㈠第27頁），是上訴人僅
    得請求欣欣客運賠償薪資收入66,000元（22,000×3＝66,000
    ），逾此數額所為之請求，並無理由。
　㈤慰撫金：
    按法院於酌定慰撫金數額時，應斟酌加害人與被害人雙方之
    身分、資力與加害程度，及其他各種情形核定之（最高法院
    51年台上字第233號判例意旨參照）。查上訴人因本件車禍
    受有左側遠端肱骨骨折、第一腰椎壓迫性骨折之傷勢，且術
    後須休養3個月等情，均如前述，其主張因此受有精神上痛
    苦，堪可信實，自得請求欣欣客運賠償慰撫金。而上訴人為
    45年次，106至108年間年收入均未達1萬元，名下無財產；
    欣欣客運資本額為4億8千餘萬元等情，有上訴人之稅務電子
    閘門財產所得調件明細表、欣欣客運公司基本資料附卷可參
    （見原審卷㈠第481-487頁）。本院審酌兩造之身分、地位相
    仿，經濟能力以欣欣客運較佳，及上訴人傷勢非輕、欣欣客
    運之可責程度輕微等一切情狀，認上訴人請求欣欣客運賠償
    精神慰撫金30萬元，尚屬過高，應以15萬元為適當。
  ㈥綜上，上訴人得請求欣欣客運賠償之金額為283,961元（6,37
    0＋221＋1,370＋60,000＋66,000＋150,000＝283,961 ）。
七、復按保險人依本法規定所為之保險給付，視為被保險人損害
     賠償金額之一部分；被保險人受賠償請求時，得扣除之，
    為 強制汽車責任保險法第32條所明定。又按所謂不真正連
    帶債務，係指數債務人具有同一目的，本於各別之發生原因
    ，對債權人各負全部給付之義務，因債務人中一人為給付，
    他債務人即應同免其責任之債務而言。本件欣欣客運與沈坤
    志係基於法律規定之不同原因，而應就上訴人因本件事故所
    受損害，分別對上訴人負債務不履行及侵權行為損害賠償責
    任，故渠等所負債務係不真正連帶債務，因渠等給付具有同
    一之目的，故如有任一人為給付時，另一人於其給付金額之
    範圍內同免為給付義務。查上訴人已自認其於本件車禍後，
    已受領強制汽車責任險保險金34,225元（見原審卷㈠第258頁
    ），與卷存強制險醫療給付費用表所示相符（見原審卷㈠第2
    51頁），依上規定，該筆款項應自欣欣客運之賠償數額中扣
    除。又上訴人陳稱其已自沈坤志受償27萬元（見本院卷第19
    0頁），就此筆已受償之金額，欣欣客運得解免賠償義務。
    上訴人雖稱其在本件求償之金額，已扣除沈坤志賠償之金額
    云云，惟觀諸上訴人訴請沈坤志賠償之書狀（見原審卷㈠第1
    44-146頁），請求之金額、內容實與本件相同（見原審卷㈠
    第9-19、51頁），可知上訴人所言顯非事實，不足採信。準
    此，本件上訴人已不得再請求欣欣客運為給付（283,961－34
    ,225－270,000＝-20,264），欣欣客運所為之抵銷抗辯，即無
    庸再予審究。
八、綜上所述，上訴人依民法第184條第1項前段、第188條第1項
    、第654條、公路法第64條等規定，請求被上訴人連帶給付5
    58,382元，為無理由，不應准許。原判決命欣欣客運應給付
    上訴人15,469元本息，並為假執行及免為假執行之宣告，尚
    有未合，欣欣客運附帶上訴指摘原判決此部分不當，求為廢
    棄，為有理由，爰由本院改判如主文第2項所示。原判決就
    其餘不應准許部分（即上訴聲明㈡、㈢），駁回上訴人之請求
    ，核無不合，上訴意旨指摘原判決此部分不當，求予廢棄改
    判，為無理由，應駁回其上訴。又本件事證已臻明確，兩造
    其餘之攻擊或防禦方法及所用之證據，經本院斟酌後，認為
    均不足以影響本判決之結果，爰不逐一論列，附此敘明。
九、據上論結，本件上訴為無理由，附帶上訴為有理由，爰判決
    如主文。
中　　華　　民　　國　　110 　年　　2 　　月　　2　　日
                  民事第十一庭  
                      審判長法  官  李慈惠
                            法  官  趙雪瑛
                            法  官  陳婷玉
正本係照原本作成。
不得上訴。
中　　華　　民　　國　　110 　年　　2 　　月　　2 　　日

 　　　　　　　　 　　　　　書記官  張永中　　　　　　　　　　　　　　
附表一：

編號 項目 細項 原審請求金額 原審判准金額 上訴金額 請求總額 1 醫藥費 醫療費用 141,371元 6,370元 240元 6,610元   自費打骨漿 150,000元 0 0  2 增加生活上需要 住院開銷 7,520元 221元 7,001元 57,997元   計程車資 20,175元 1,370元 12,805元    營養費 15,000元 0 15,000元    外食費 32,400元 0 21,600元  3 看護費 吊帶4週 60,000元 60,000元 0 90,000元   背長架復健 75,000元 0 30,000元  4 薪資損失  480,000元 66,733元 71,267元 138,000元 5 慰撫金  300,000元 100,000元 200,000元 300,000元  小計  1,281,466元 234,694元 357,913元 592,607元 減項 沈坤志賠償金   185,000元    強制責任險保險金   34,225元  34,225元  合計   15,469元  558,382元 




附表二：
編號 就診日期 就診醫療機構 金額 1 107年9月22日至同年月28日 台大醫院 130,411元 2 107年9月22日至同年月28日 台大醫院 3,530元 3 107年9月22日 台大醫院 800元 4 107年9月22日 台大醫院 20元 5 107年10月5日 台大醫院 1,470元 6 107年11月2日 台大醫院 520元 7 107年11月9日 台大醫院 200元 8 107年12月14日 台大醫院 670元 9 108年3月8日 台大醫院 720元 10 107年10月8日 瀚群骨科診所 250元 11 107年10月22日 瀚群骨科診所 240元 12 107年10月22日 瀚群骨科診所 250元 13 107年12月15日 永誠復健科診所 200元 14 107年12月19日 永誠復健科診所 50元 15 107年12月20日 永誠復健科診所 50元 16 107年12月21日 永誠復健科診所 50元 17 107年12月24日 永誠復健科診所 50元 18 107年12月26日 永誠復健科診所 50元 19 107年12月27日 永誠復健科診所 200元 20 108年1月3日 永誠復健科診所 50元 21 108年1月7日 永誠復健科診所 50元 22 108年1月9日 永誠復健科診所 50元 23 108年1月10日 永誠復健科診所 50元 24 108年1月14日 永誠復健科診所 50元 25 108年1月16日 永誠復健科診所 200元 26 108年1月21日 永誠復健科診所 50元 27 108年1月23日 永誠復健科診所 50元 28 108年1月24日 永誠復健科診所 50元 29 108年1月28日 永誠復健科診所 50元 30 108年1月30日 永誠復健科診所 50元 31 108年1月31日 永誠復健科診所 200元 32 108年2月11日 永誠復健科診所 50元 33 108年2月13日 永誠復健科診所 50元 34 108年2月14日 永誠復健科診所 50元 35 108年2月18日 永誠復健科診所 50元 36 108年2月20日 永誠復健科診所 50元 37 108年2月21日 永誠復健科診所 200元 38 108年2月25日 永誠復健科診所 50元 　 　 合計 141,131元 

附表三：　　　　　　
編號 日期 單據金額 單據金額 單據金額 單據金額 單據金額 單據金額 合計 有無看診 1 107年9月28日 265      265 有 2 107年10月1日 190 190     380 無 3 107年10月2日 125 310 75 80 170  760 無 4 107年10月3日 110      110 無 5 107年10月5日 180 200     380 有 6 107年10月7日 85      85 無 7 108年10月8日 85 145     230 有 8 107年10月9日 75 215 200 165   655 無 9 107年10月12日 150      150 無 10 107年10月15日 100 100     200 無 11 107年10月17日 105 100     205 無 12 107年10月19日 165 170     335 無 13 107年10月20日 165      165 無 14 107年10月21日 160 160     320 無 15 107年10月22日 70 80     150 有 16 107年10月23日 145 160     305 無 17 107年10月26日 80      80 無 18 107年10月30日 130 80 110 150 245 250 965 無 19 107年10月31日 160      160 無 20 107年11月1日 185      185 無 21 107年11月2日 180 165     345 有 22 107年11月3日 170      170 無 23 107年11月4日 170      170 無